臺灣高等法院高雄分院刑事判決　　　　94年度上訴字第1346號
上　訴　人　臺灣高雄地方法院檢察署檢察官
被　　　告　甲○○
上列上訴人因被告違反毒品危害防制條例案件，不服臺灣高雄地
方法院94年度訴字第1177號中華民國94年8 月11日第一審判決（
起訴案號：臺灣高雄地方法院檢察署94年度毒偵字第1255號，提
起上訴（移送本院併辦案號：臺灣高雄地方法院檢察署94年度毒
偵字第6492、6636、6902號），本院判決如下：
    主  文
原判決撤銷。
甲○○連續施用第一級毒品，累犯，處有期徒刑壹年貳月。扣案
之海洛因壹包（驗後淨重零點零捌公克，空包裝重零點貳壹公克
）、壹包（驗後淨重零點陸伍公克，空包裝重零點參零公克）均
沒收銷燬之。
    事  實
一、甲○○前於民國（下同）91年間因施用毒品案件，經臺灣高
    雄地方法院裁定送觀察勒戒後，認有繼續施用之傾向，復以
    91年度毒聲字第1036號裁定送強制戒治，於92年11月30日戒
    治期滿執行完畢，並經臺灣高雄地方法院檢察署於93年2 月
    12日以93年度戒毒偵字第91號不起訴處分確定。又甲○○曾
    因竊盜案件，經臺灣高雄地方法院以92年度簡字第2306號判
    處有期徒刑2 月確定，於93年1 月31日縮刑期滿執行完畢。
    詎甲○○仍不知悔改，明知海洛因係業經公告，列為毒品危
    害防制條例第2 條第2 項第1 款之第一級毒品，不得非法持
    有、施用。仍於上揭強制戒治執行完畢釋放後5 年內，復基
    於施用第一級毒品海洛因之概括犯意，自94年1 月18日20時
    許起至94年7 月22日15時許止，連續在高雄市○○區○○街
    114 號前公園內、高雄市○○區○○街187 巷附近等處，以
    針筒注射方式施用第1 級毒品海洛因多次。嗣為警分別於(一)
    94年1 月19日17時30分許，在高雄市○○區○○街114 號前
    公園內為警查獲，並扣得第一級毒品海洛因1 包（驗後淨重
    0.08公克，空包裝重0.21公克）。(二)94年6 月28日14時50分
    許，在高雄市○○○路、和平二路口為警查獲。(三)94年7 月
    15日16時15分許，在高雄縣鳳山市○○○路、新富路口為警
    查獲，扣得第一級毒品海洛因1 包（驗後淨重0.65公克，空
    包裝重0.30公克）。(四)94年7 月22日19時許，在高雄市○○
    區○○街187 巷口為警查獲。
二、案經高雄市政府警察局三民第一分局、前鎮分局、鼓山分局
    高雄縣政府警察局分別移送臺灣高雄地方法院檢察署檢察官
    偵查起訴暨移送併案審理。
    理  由
一、上揭犯罪事實，業據被告甲○○於原審及本院審理中坦承不
    諱，並有第一級毒品海洛因粉末2 包扣案可佐（1 包驗後淨
    重0.08公克，空包裝重0.21公克；1 包驗後淨重0.65公克，
    空包裝重0.30公克）。被告為警查獲後，先後於94年1 月19
    日、94年6 月28日、94年7 月15日、94年7 月22日為警採集
    之尿液，經送請高雄市立凱旋醫院、台灣檢驗科技股份有限
    公司檢驗結果，均呈第一級毒品海洛因代謝後嗎啡之陽性反
    應，有該院94年2 月5 日（見94年毒偵字第1255號卷第29頁
    ）、94年7 月10日（見94年毒偵字第6902號卷所附警卷第5
    頁）、94年8 月1 日（見94年毒偵字第6636號卷所附警卷第
    13頁）之濫用藥物尿液檢驗報告各1 份及台灣檢驗科技股份
    有限公司94年8 月3 日之濫用藥物尿液檢驗報告1 份（見94
    年毒偵字第6492號卷第17頁）。而「施用海洛因後，其於尿
    液中排出之最長時限，受施用劑量、施用方式、個人體質及
    其代謝情況等因素影響，因個案而易，施用海洛因一般可檢
    出之最長時間為海洛因服用後2 至4 天」等情，有行政院衛
    生署管制藥品管理局91年8 月2 日管檢字第108443號函可按
    ，故自上揭尿液檢驗報告，可知被告確曾分別於採尿前之代
    謝時間內，施用第一級毒品海洛因。又扣案疑似第一級毒品
    海洛因粉末2 包，經送請鑑定後，確均呈海洛因陽性反應無
    訛（驗後淨重0.08公克，空包裝重0.21公克）、（驗後淨重
    0.65公克，空包裝重0.30公克），復有法務部調查局94年3
    月16日調科壹字第220019308 號（見94年毒偵字第1255號卷
    第8 頁）、94年9 月22日調科壹字第220020949 號鑑定通知
    書各1 份附卷可稽（見本院審理卷第38頁），被告上開自白
    核與事實相符，自堪信為真實。從而，被告施用第一級毒品
    海洛因之事證明確，犯行堪以認定。另被告前因施用毒品案
    件，經原審法院裁定送觀察、勒戒後，認有繼續施用毒品之
    傾向，再由原審法院裁定送強制戒治處分，於92年11月30日
    戒治期滿執行完畢，並由臺灣高雄地方法院檢察署檢察官為
    不起訴處分確定，亦有臺灣高等法院被告前案紀錄表1 份在
    卷可稽，其於強制戒治執行完畢釋放後5 年內再度施用第一
    級毒品海洛因，自應依法論罪科刑。
二、查海洛因係毒品危害防制條例第2 條第2 項第1 款所稱之第
    一級毒品，依法不得持有、施用。核被告所為，係犯毒品危
    害防制條例第10條第1 項施用第一級毒品罪。被告持有第一
    級毒品之低度行為，為施用之高度行為所吸收，不另論罪。
    又被告先後多次施用第一級毒品之犯行，時間緊接、手段相
    同，觸犯同一罪名之罪，顯係基於概括犯意反覆為之，為連
    續犯，應依刑法第56條規定，論以一罪，並加重其刑。公訴
    人雖未就被告自94年1 月19日起至94年7 月22日止，連續施
    用海洛因之犯行起訴，惟被告此部分犯行與起訴部分有連續
    犯之裁判上一罪關係，為起訴效力所及，本院自得併予審理
    ，附此敘明。又被告曾因竊盜案件，經原審法院以92年度簡
    字第2306號判處有期徒刑2 月確定，於93年1 月31日縮刑期
    滿執行完畢之事實，有臺灣高等法院被告前案紀錄表1 份在
    卷可考，其於執行完畢後5 年內，再犯本件有期徒刑以上之
    刑之本罪，為累犯，應依刑法第47條規定加重其刑，並遞加
    重之。
三、原審認被告罪證明確，據以論罪科刑，固非無見；惟原判決
    未及就被告94年1 月19起迄於同年7 月22日止之施用第一級
    毒品犯行併予審理判決，尚有未洽。檢察官執此聲明上訴，
    指摘原判決不當，為有理由，應由本院將原判決撤銷改判。
    審酌被告前因施用毒品犯行，經觀察、勒戒、強制戒治後，
    仍無視毒品對於自身健康之戕害及國家杜絕毒品犯罪之禁令
    ，一再施用毒品，且每次為警查獲釋放後，即再施用毒品，
    顯見其戒絕毒品之意志異常薄弱，惟其施用毒品犯行戕害自
    己身心，尚無直接危害他人，犯後又坦承犯行，態度良好等
    一切情狀，量處如主文第2 項所示之刑。又扣案之海洛因1
    包（驗後淨重0.08公克，空包裝重0.21公克）、1 包（驗後
    淨重0.65公克，空包裝重0.30公克）均係第一級毒品，其包
    裝已與毒品難以析離，自應視同毒品，併依毒品危害防制條
    例第18條第1 項前段之規定沒收銷燬之。
據上論結，應依刑事訴訟法第369 條第1 項前段、第364 條、第
273 條之1 第1 項、第299 條第1 項前段，毒品危害防制條例第
10條第1 項、第18條第1 項前段、刑法第11條前段、第56條、第
47條 ，判決如主文。
本案經檢察官許月雲到庭執行職務。
中　　華　　民　　國　　94　　年　　10　　月　　14　　日
                  刑事第四庭    審判長法  官 蕭權閔
                                      法  官 陳吉雄
                                      法  官 林水城
以上正本證明與原本無異。
如不服本判決應於收受本判決後10日內向本院提出上訴書狀，其
未敘述上訴理由者，並得於提起上訴後10日內向本院補提理由書
狀（均須按他造當事人之人數附繕本）「切勿逕送上級法院」。
中　　華　　民　　國　　94　　年　　10　　月　　14　　日
　　　　　　　　　　　　　　　　　　　書記官 吳新貞
附錄本件判決論罪科刑法條：
毒品危害防制條例第10條
施用第一級毒品者，處6 月以上5 年以下有期徒刑。
施用第二級毒品者，處3 年以下有期徒刑。
